【裁判字號】    98,訴,1225
【裁判日期】    981030
【裁判案由】    搶奪等
【裁判全文】
臺灣高雄地方法院刑事判決              98年度訴字第1225號
公  訴  人  臺灣高雄地方法院檢察署檢察官
被      告  乙○○
                    （另案於臺灣高雄第二監獄執行中）
            甲○○
                    （
上列被告因搶奪等案件，經檢察官提起公訴（98年度偵字第1480
8 號），於被告為有罪之陳述後，本院合議庭裁定由受命法官獨
任進行簡式審判程序，判決如下：
    主  文
乙○○共同犯搶奪罪，累犯，處有期徒刑玖月；又共同犯搶奪罪
，累犯，處有期徒刑玖月；又犯攜帶兇器竊盜罪，累犯，處有期
徒刑柒月，扣案之T 型扳手壹支沒收。應執行有期徒刑壹年拾月
，扣案之T 型扳手壹支沒收。
甲○○共同犯搶奪罪，累犯，處有期徒刑玖月；又共同犯搶奪罪
，累犯，處有期徒刑玖月。應執行有期徒刑壹年肆月。
    事  實
一、乙○○前於民國95年間因竊盜案件，經本院以95年度簡字第
    7400號判處有期徒刑3 月確定，復於96年間因竊盜案件，經
    本院以96年度易字第964 號判處有期徒刑1 年確定，上開2
    罪，經本院以96年度聲減字第6824號裁定減為1 月又15日、
    6 月，應執行有期徒刑7 月確定，嗣於97年10月10日縮刑期
    滿執行完畢。甲○○前於93年間因贓物案件，經本院以93年
    度簡字第5043號判處有期徒刑3 月確定，復因竊盜案件，經
    本院以93年度易字第1369號判處有期徒刑1 年7 月確定，上
    開2 罪，經本院以94年度聲字第1134號裁定應執行有期徒刑
    1 年9 月確定，嗣於95年4 月20日縮刑期滿執行完畢。2 人
    詎仍不知悔改，而為下列犯行：
（一）乙○○、甲○○共同意圖為自己不法之所有，基於搶奪之
      犯意聯絡，於98年5 月5 日晚間9 時55分許，由乙○○騎
      乘機車後載甲○○，行經高雄巿新興區○○○路87號前，
      趁丁○○甫進入車牌號碼XG-9999 號自小客車內欲發動引
      擎，不及防備之際，由甲○○開啟該車右前車門，搶奪放
      置在右前座位之手提袋1 只（內含現金約新臺幣〈下同〉
      10,000元、消費卷面額約10,000元、外幣、信用卡、機車
      保險卡、鑰匙等物），得手後即由乙○○騎乘機車載離現
      場，並在乙○○位於高雄市三民區○○○路110 號6 樓之
      住處朋分得款。
（二）乙○○、甲○○共同意圖為自己不法之所有，基於搶奪之
      犯意聯絡，於98年5 月9 日晚間11時許，由乙○○騎乘機
      車後載甲○○，行經高雄巿三民區○○○路36巷25弄前，
      趁丙○○甫將車牌號碼4050-FA 號自小客車停妥欲下車，
      不及防備之際，由甲○○開啟該車右前車門，搶奪放置在
      右前座位之皮包及手提袋各1 只（內含現金約6,500 元、
      SONY牌T10 型數位相機、身分證、健保卡、信用卡、會員
      卡、借書證、及汽機車之駕照、行照、保險卡等物），得
      手後即由乙○○騎乘機車載離現場，並在乙○○上開住處
      朋分得款。
（三）乙○○意圖為自己不法之所有，基於竊盜之犯意，於98年
      5 月13日下午2 時許，在高雄巿左營區○○路與文康路口
      ，持其所有客觀上具有危險性足供兇器使用之T 型扳手1
      支，以破壞龍頭鎖之方式（毀損部分未據告訴），竊取林
      慧珍所有（交由戊○○使用）停放在該處之車牌號碼XE2-
      906 號重型機車，得手後作為代步工具。
二、嗣警方於98年5 月13日晚間8 時35分許執行搜索乙○○上開
    住處，而查獲上開搶得之物品及竊得之機車，並扣得上開行
    竊所用之T 型扳手1 支，始悉上情。
三、案經高雄巿政府警察局楠梓分局及三民第二分局報告臺灣高
    雄地方法院檢察署檢察官偵查起訴。
    理  由
一、按本件被告乙○○、甲○○所犯係死刑、無期徒刑、最輕本
    刑為3 年以上有期徒刑以外之罪，其於準備程序就前揭被訴
    事實為有罪之陳述，經受命法官告知簡式審判程序之旨，並
    聽取其與公訴人之意見後，本院認無不得或不宜改依簡式審
    判程序進行之情形，爰依刑事訴訟法第273 條之1 第1 項規
    定，裁定本件由受命法官獨任進行簡式審判程序，合先敘明
    。
二、上開犯罪事實，業據被告乙○○、甲○○於本院審理中坦承
    不諱，核與證人即被害人丁○○、丙○○、戊○○於警詢中
    、證人即共同被告乙○○、甲○○於偵查中之證述情節相符
    （見警一卷第16至23頁，偵一卷第81頁），並有搜索扣押筆
    錄、扣押物品目錄表、贓物認領保管單、失車唯讀案件基本
    資料、扣押物照片在卷可稽（見警卷第29、32至34、46至50
    54至56、58頁），足認被告2 人前開任意性自白與事實相符
    ，本件事證明確，被告2 人犯行堪以認定，應依法論科。
三、按刑法第321 條第1 項第3 款之攜帶兇器竊盜罪，係以行為
    人攜帶兇器竊盜為其加重條件，此所謂兇器，其種類並無限
    制，凡客觀上足對人之生命、身體、安全構成威脅，具有危
    險性之兇器均屬之，且祇須行竊時攜帶此種具有危險性之兇
    器為已足，並不以攜帶之初有行兇之意圖為必要（最高法院
    79年臺上字第5253號判例參照）。查本件扣案T 型扳手係金
    屬製品而質地堅硬，且前端呈尖銳形狀，此有上開T 型扳手
    照片附卷可稽（見本院卷第71頁），若持以行兇，客觀上足
    對人之生命、身體、安全構成危險性，係屬兇器無訛，是核
    被告乙○○，於事實欄（三）所為，係犯刑法第321 條第1
    項第3 款之攜帶兇器竊盜罪；於事實欄（一）、（二）所為
    ，係犯刑法第325 條第1 項之搶奪罪。被告甲○○於事實欄
    （一）、（二）所為，係犯刑法第325 條第1 項之搶奪罪。
    被告2 人就事實欄（一）、（二）所示之搶奪犯行，有犯意
    聯絡及行為分擔，為共同正犯。又被告2 人有事實欄所述之
    前科紀錄及執行情形，此有臺灣高等法院被告前案紀錄表在
    卷可佐（見本院卷第13至26頁），其等於受有期徒刑之執行
    完畢後5 年以內故意再犯本件有期徒刑以上之罪，均為累犯
    ，均應依刑法第47條第1 項之規定，加重其刑。被告乙○○
    所犯上開2 次搶奪犯行與1 次竊盜犯行間，被告甲○○所犯
    上開2 次搶奪犯行間，犯意各別，行為互殊，均應予分論併
    罰。爰審酌被告2 人正值青壯年，不思以正當途徑獲取金錢
    ，卻搶奪或竊取他人之財物，侵害他人財產權，足見其法治
    觀念薄弱，又以騎乘機車方式為搶奪行為，非但對被害人之
    生命身體易生危險，且足使一般人民心生畏懼，危害社會治
    安甚鉅，然被告2 人搶得或竊得之財物，部分業經被害人領
    回，此有贓物認領保管單在卷可憑（見警卷第54至55、58頁
    ），又犯後坦承犯行，已見悔意，態度尚可等一切情狀，分
    別量處如主文所示之刑，並定其應執行之刑。至扣案之T 型
    扳手1 支，為被告乙○○所有，係供事實欄（三）竊盜犯行
    所用，業據其供承在卷（見本院卷79頁），爰依刑法第38條
    第1 項第2 款之規定宣告沒收。
據上論斷，應依刑事訴訟法第299 條第1 項前段、第273 條之1
第1 項，刑法第325 條第1 項、第321 條第1 項第3 款、第28條
、第47條第1 項、第38條第1 項第2 款，第51條第5 款，判決如
主文。
本案經檢察官陳建州到庭執行職務。
中    華    民    國    98    年    10    月    30    日
                  刑事第七庭    法  官  林依蓉
以上正本證明與原本無異。
如不服本判決應於收受送達後10日內向本院提出上訴書狀，並應
敘述具體理由；如未敘述上訴理由者，應於上訴期間屆滿後20日
內向本院補提理由書（均須按他造當事人之人數附繕本）「切勿
逕送上級法院」。
中    華    民    國    98    年    10    月    30    日
                                書記官  邱靜銘
附錄本件論罪科刑之法條：
刑法第321條第1項第3款
犯竊盜罪而有左列情形之一者，處6月以上、5年以下有期徒刑：
三、攜帶兇器而犯之者。
刑法第325條第1項
意圖為自己或第三人不法之所有，而搶奪他人之動產者，處6月
以上5年以下有期徒刑。


司法院資訊處製作；財團法人民間司法改革基金會備份。
